臺灣高等法院臺中分院民事判決　　　　100年度重上字第147號
上　訴　人　鑽石工業股份有限公司
法定代理人　陳石華
訴訟代理人　張慶宗律師
複 代 理人　何孟育律師
被 上 訴人　朱新發
　　　　　　朱慶枝
　　　　　　朱千惠
　　　　　　林朱靜枝
　　　　　　朱邁
　　　　　　賴官伯
共　　　同
訴訟代理人　張志新律師
上列當事人間返還土地等事件，上訴人對於中華民國100年7月19
日臺灣臺中地方法院 99年度重訴字第305號第一審判決提起上訴
，並請求就假執行部分先為辯論，本院於 100年10月25日言詞辯
論終結，判決如下：
    主  文
原判決主文第一、二項，如上訴人以新台幣842萬元，為被上訴
人預供擔保後，得免為假執行。
    事實及理由
一、上訴人主張：本件上訴人於原審審理時，未依民事訴訟法第
    392條第2項之規定為預供擔保免為假執行之聲請，原判決僅
    諭知被上訴人得提供擔保為假執行，上訴人已對原判決提起
    上訴，惟被上訴人已預供擔保，就原判決主文欄第一項（交
    還系爭土地）及第二項（命上訴人按月給付相當租金之不當
    得利）所示給付，聲請原法院假執行。其中第二項部分，上
    訴人已經給付到 100年10月14日，然因被上訴人查封上訴人
    的土地，所以上訴人被迫先為清償，但就 100年10月15日以
    後的不當得利部分，仍續發生。又第一項部分，現由原法院
    以100年度司執字第81321號執行中，並已訂於 100年10月14
    日上午 9時20分至現場指界。本件爭執之土地如被執行，則
    將無回復可能，實有損上訴人之利益，爰依民事訴訟法第39
    2 條第2項、第455條規定請求就假執行之上訴先為辯論及裁
    判，准供擔保免假執行等語。
二、被上訴人則以：上訴人關於准供擔保免為假執行之請求，為
    無理由，應予駁回，資為抗辯。
三、第二審法院應依聲請就關於假執行之上訴先為辯論及裁判，
    民事訴訟法第 455條定有明文。本件上訴人聲請就關於假執
    行之上訴，先為辯論，自應准許。
四、次按法院得依聲請或依職權，宣告被告預供擔保，或將請求
    之標的物提存而免為假執行，民事訴訟法第392條第2項定有
    明文。本件上訴人於本院陳明願供擔保免為假執行，於法核
    無不合，自應准許，被上訴人抗辯上訴人請求准供擔保免為
    假執行，為無理由云云，並不足採，爰酌定相當擔保金額准
    免假執行如主文所示。
五、據上論結，本件上訴人免假執行之聲請為有理由，依民事訴
    訟法第455條、第463條、第392條第2項判決如主文。
中    華    民    國   100    年    10    月    28    日
                民事第三庭    審判長法  官  陳照德
                                    法  官  朱  樑
                                    法  官  曾謀貴
以上正本係照原本作成。
不得上訴。
                                    書記官  陳慈傳
中    華    民    國   100    年    10    月    28    日
                                                      Ｓ